臺灣臺南地方法院家事裁定　
　　　111年度家親聲字第250號
聲  請  人  臺南市政府社會局

法定代理人  陳榮枝    
代  理  人  李慧千律師
相  對  人  甲○○      （現應送達處所不明）
上列當事人間請求停止親權事件，本院裁定如下：
    主      文
相對人對於所生未成年子女乙○○（民國000年0月00日生）之親權
應予停止。
選定臺南市政府社會局為未成年人乙○○之監護人。
指定臺南市政府所指派之人為會同開具財產清冊之人。
聲請程序費用由相對人甲○○負擔。
    事實及理由
一、本件聲請意旨略以：相對人甲○○於民國107年8月24日於獄中
    生下非自配偶受胎所生之未成年子女乙○○，對於未成年子女
    乙○○之照顧，動作粗魯且未按醫囑給未成年子女乙○○餵藥，
    還有大聲罵及用腳踢嬰兒床等不耐煩行為，經兒少保護通報
    後，聲請人於107年11月14日同意由相對人委託聲請人安置
    未成年乙○○，相對人期待聲請人協助辦理未成年子女乙○○出
    養。惟相對人出獄後，因居無定所，又不願意透漏行蹤，影
    響未成年人乙○○出養權益，且未依委託安置契約給付安置費
    用，未探視未成年子女乙○○及未接受家庭輔導處遇計畫等不
    作為，已對未成年人乙○○造成不利影響，且對未成年人乙○○
    出養計算造成負面影響。相對人未能提供未成年人乙○○適當
    之養育及照顧，且情節嚴重，為未成年人乙○○之權益著想，
    請求鈞院停止相對人對於未成年人乙○○之全部親權。未成年
    人之外祖父已歿，未成年人之外祖母已協助照顧相對人另一
    名子女，原生家庭甚少與相對人往來，故未成年人之外祖母
    亦不適合擔任未成年人之監護人，為未成年人之最佳利益，
    請求選定規劃與執行未成年人權益之臺南市政府社會局為未
    成年人乙○○之監護人，並指定臺南市政府家庭暴力暨性侵害
    防治中心所指派之人為會同開具財產清冊之人，以利對於未
    成年人權益之行使等語。
二、按父母或監護人對兒童及少年疏於保護、照顧情節嚴重，或
    有第49條、第56條第1項各款行為，兒童及少年或其最近尊
    親屬、直轄市、縣（市）主管機關、兒童及少年福利機構或
    其他利害關係人，得請求法院宣告停止其親權或監護權之全
    部或一部，或得另行聲請選定或改定監護人。法院依前項規
    定選定或改定監護人時，得指定直轄市、縣（市）主管機關
    、兒童及少年福利機構之負責人或其他適當之人為兒童及少
    年之監護人，為兒童及少年福利與權益保障法第71條第1、2
    項所明定。又法院為未成年人選定監護人，為審酌子女之最
    佳利益，得徵詢主管機關或社會福利機構之意見、請其進行
    訪視或調查，並提出報告及建議，家事事件法第123條準用
    同法第106條第1項定有明文。經查：
（一）聲請人主張未成年人乙○○（000年0月00日生）係相對人所
      生之子女等情，業據聲請人提出本院108年度親字第40號
      判決影本為證，本院依職權查得全戶戶籍資料查詢結果單
      附卷為憑，此部分事實堪予認定為真。又聲請人主張因相
      對人未能給予未成年子女乙○○適當之養育照顧，致相對人
      委託聲請人安置未成年子女乙○○等情，業據聲請人所提臺
      南市政府社會局兒童及少年個案安置契約書、臺南市政府
      社會局兒童及少年個案一般委託寄養安置契約書、臺南市
      兒童少年保護個案安置申請書、臺南市政府警察局佳里分
      局函文、臺南市政府社會局函文、臺南市政府家庭暴力暨
      性侵害防治中心兒童及少年保護個案停止親權事件評估報
      告、家事停止親權暨選定監護人聲請狀等件影本為證，且
      經本院依職權查得相對人之臺灣高等法院被告前案紀錄表
      、臺灣高等法院在監在押全國紀錄表附卷可考，佐之相對
      人於本院審理時亦因送達處所不明而無法通知到庭，本院
      綜參上情，任聲請人此部分主張堪以認定為真。
（二）稽之未成年人乙○○權利義務之行使或負擔係由相對人單獨
      任之，而相對人出獄後不知去向，相對人無法實施親權照
      護未成年人乙○○，致未成年人乙○○長期經主管機關安置，
      可認相對人對未成年人疏於保護、照顧情節嚴重，本院審
      酌相對人既為未成年人乙○○之親權人，對未成年人乙○○有
      保護、教養之義務，卻無能力提供未成年人乙○○妥適之照
      顧資源，聲請人身為主管機關，請求停止相對人對其所生
      未成年子女乙○○之親權，為有理由，應予准許。
（三）又本件相對人對於所生未成年子女乙○○之親權既業經宣告
      停止，則相對人即不能行使或負擔對於乙○○之權利義務，
      依前開規定，本院自有選任適當之人為未成年人乙○○之監
      護人之必要。查本件未成年人乙○○由相對人委託安置迄今
      ，且未成年人乙○○目前並無適當之親屬可提供養育照顧。
      本院參酌上情，衡以未成年人現係由臺南市政府社會局安
      置中，且臺南市政府社會局長期經辦兒童福利業務，有眾
      多學有專精之社會工作人員，因認選定臺南市政府社會局
      為未成年人乙○○之監護人，應符合未成年人乙○○之最佳利
      益，爰依兒童及少年福利與權益保障法第71條第2項前段
      規定，選定臺南市政府社會局為未成年人乙○○之監護人。
三、再按父母均不能行使、負擔對於未成年子女之權利義務或父
    母死亡而無遺囑指定監護人，或遺囑指定之監護人拒絕就職
    時，依下列順序定其監護人：㈠與未成年人同居之祖父母。㈡
    與未成年人同居之兄姊。㈢不與未成年人同居之祖父母。未
    能依第1項之順序定其監護人時，法院得依未成年子女、四
    親等內之親屬、檢察官、主管機關或其他利害關係人之聲請
    ，為未成年子女之最佳利益，就其三親等旁系血親尊親屬、
    主管機關、社會福利機構或其他適當之人選定為監護人，並
    得指定監護之方法。法院依前項選定監護人或依第1106條及
    第1106條之1另行選定或改定監護人時，應同時指定會同開
    具財產清冊之人，民法第1094條第1、3、4項分別定有明文
    。查依兒童及少年福利與權益保障法第71條規定宣告停止父
    母之親權，改定適當之人擔任未成年子女之監護人事件，雖
    無應同時指定會同開具財產清冊之人之明文規定，惟為周全
    未成年人財產利益之保護，自應類推適用民法第1094條第4
    項之規定，由法院依職權指定會同開具未成年人財產清冊之
    人，為此爰指定臺南市政府所指派之人為會同開具財產清冊
    之人。
四、依家事事件法第104條第3項，裁定如主文。
中　　華　　民　　國　　111 　年　　10　　月　　20　　日
                  家事法庭    法  官   楊佳祥
以上正本係照原本作成。
如對本裁定抗告須於裁定送達後10日內向本院提出抗告狀，並應
繳納抗告費新臺幣1,000元。
中　　華　　民　　國　　111 　年　　10　　月　　20　　日
                              書記官   許哲萍